Config:
  hfst:
    Gen: ../../../src/generator-gt-norm.hfst
    Morph: ../../../src/analyser-gt-norm.hfst
  xerox:
    Gen: ../../../src/generator-gt-norm.xfst
    Morph: ../../../src/analyser-gt-norm.xfst
    App: lookup

Tests:

  Verb - níihl - ENGLISH : # CLASS_IIHL_STEM_1

     níihl+V+Sg+Impv: níihl
     níihl+V+Interr+Simp+Pres: níihl
     níihl+V+Rel: níihls
     níihl+V+Interr+Fut+Long: níihläsaa
     níihl+V+Interr+Fut+Short: níihläs
     níihl+V+Simp+Fut: níihläsaang
     níihl+V+Imm+Fut: níihläsga
     níihl+V+Rel+Fut: níihläsaas
     níihl+V+Fut+NonFact: níihläsaa.ang
     níihl+V+Bias+Imm+Pres: níihlʼuuj
     níihl+V+Bias+Simp+Pres: níihlʼuujang
     níihl+V+Res: níihläsaaʼuujang
     níihl+V+Bias+Interr+Pres: níihlʼus
     níihl+V+Bias+Interr+Past: níihlʼujaa
     níihl+V+Bias+Interr+Past+Hab: níihlʼuujaangaa
     níihl+V+Bias+Interr+Fut: níihläsaaʼus
     níihl+V+Cert+Fut: níihläsaaʼahlans
     níihl+V+Fut+Rflx+Interr: níihläseehl
     níihl+V+Pl+Impv: níihlʼuu
     níihl+V+3pl+Imm+Pres: níihlʼwaa
     níihl+V+3pl+Interr+Simp+Pres: níihlʼwaa
     níihl+V+3pl+Simp+Pres: níihlʼwaang
     níihl+V+3pl+Dir+Past: níihlʼwägan
     níihl+V+3pl+Interr+Past: níihlʼaawaa
     níihl+V+3pl+Indir+Past: níihlʼaawaan
     níihl+V+3pl+Rel: níihlʼwaas
     níihl+V+3pl+Rel+Evid: níihlʼaawaas
     níihl+V+3pl+NonFact: níihlʼwaa.ang
     níihl+V+3pl+Past+NonFact: níihlʼaawaa.ang
     níihl+V+3pl+Dir+Past+Hab: níihlʼwägiinii
     níihl+V+3pl+Interr+Past+Hab: níihlʼwägaangaa
     níihl+V+3pl+Indir+Past+Hab: níihlʼwägaangaan
     níihl+V+3pl+Interr+Fut+Long: níihlʼwaaäsaa
     níihl+V+3pl+Interr+Fut+Short: níihlʼwaaäs
     níihl+V+3pl+Simp+Fut: níihlʼwaaäsaang
     níihl+V+3pl+Imm+Fut: níihlʼwaaäsga
     níihl+V+3pl+Rel+Fut: níihlʼwaaäsaas
     níihl+V+3pl+Fut+NonFact: níihlʼwaaäsaa.ang
     níihl+V+3pl+Interr+Near+Fut: níihlʼwaa.ang k̲asaʼáa
     níihl+V+3pl+Near+Fut: níihlʼwaa.ang k̲asaʼáang
     níihl+V+3pl+Interr+VNear+Fut: níihlʼwaa.ang k̲asaasdláa
     níihl+V+3pl+VNear+Fut: níihlʼwaa.ang k̲asaasdláang
     níihl+V+3pl+Bias+Imm+Pres: níihlʼwaaʼuuj
     níihl+V+3pl+Bias+Simp+Pres: níihlʼwaaʼuujang
     níihl+V+3pl+Res: níihlʼwaaäsaaʼuujang
     níihl+V+3pl+Bias+Interr+Pres: níihlʼwaaʼus
     níihl+V+3pl+Bias+Interr+Past: níihlʼwaaʼujaa
     níihl+V+3pl+Bias+Interr+Past+Hab: níihlʼwaaʼuujaangaa
     níihl+V+3pl+Bias+Interr+Fut: níihlʼwaaäsaaʼus
     níihl+V+3pl+Cert+Pres: níihlʼwaaʼahlanggang
     níihl+V+3pl+Cert+Past: níihlʼwaaʼahlanggan
     níihl+V+3pl+Cert+Past+Hab: níihlʼwaaʼahlanggiinii
     níihl+V+3pl+Cert+Fut: níihlʼwaaäsaaʼahlans
     níihl+V+3pl+Cert+Rel: níihlʼwaaʼahlans
     níihl+V+3pl+Ints+Past: níihlʼaawaaʼahlang
     níihl+V+3pl+Cont: níihlʼaawaaʼahlanggaa
     níihl+V+3pl+Ctfact+Pres: níihlʼaawaaʼahlanggang
     níihl+V+3pl+Rflx: níihlʼwaaʼahl
     níihl+V+3pl+Fut+Rflx+Interr: níihlʼwaaäseehl
     níihl+V+Neg+Sg+Impv: níihlʼang
     níihl+V+Neg+Imm+Pres: níihlʼangga
     níihl+V+Neg+Interr+Simp+Pres: níihlʼang
     níihl+V+Neg+Simp+Pres: níihlʼanggang
     níihl+V+Neg+Dir+Past: níihlʼanggan
     níihl+V+Neg+Interr+Past: níihlʼaangaa
     níihl+V+Neg+Indir+Past: níihlʼaangaan
     níihl+V+Neg+Rel: níihlʼans
     níihl+V+Neg+Rel+Evid: níihlʼaangaas
     níihl+V+Neg+NonFact: níihlʼangang
     níihl+V+Neg+Past+NonFact: níihlʼaangaa.ang
     níihl+V+Neg+Interr+Pres+Hab: níihlʼanggang
     níihl+V+Neg+Dir+Past+Hab: níihlʼanggiinii
     níihl+V+Neg+Interr+Past+Hab: níihlʼanggaangaa
     níihl+V+Neg+Indir+Past+Hab: níihlʼanggaangaan
     níihl+V+Neg+Interr+Fut+Long: níihlʼangäsaa
     níihl+V+Neg+Interr+Fut+Short: níihlʼangäs
     níihl+V+Neg+Simp+Fut: níihlʼangäsaang
     níihl+V+Neg+Imm+Fut: níihlʼangäsga
     níihl+V+Neg+Rel+Fut: níihlʼangäsaas
     níihl+V+Neg+Fut+NonFact: níihlʼangäsaa.ang
     níihl+V+Neg+Bias+Imm+Pres: níihlʼangʼuuj
     níihl+V+Neg+Bias+Simp+Pres: níihlʼangʼuujang
     níihl+V+Neg+Res: níihlʼangäsaaʼuujang
     níihl+V+Neg+Bias+Interr+Pres: níihlʼangʼus
     níihl+V+Neg+Bias+Interr+Past: níihlʼangʼujaa
     níihl+V+Neg+Bias+Interr+Past+Hab: níihlʼangʼuujaangaa
     níihl+V+Neg+Bias+Interr+Fut: níihlʼangäsaaʼus
     níihl+V+Neg+Cert+Pres: níihlʼaangʼahlanggang
     níihl+V+Neg+Cert+Past: níihlʼaangʼahlanggan
     níihl+V+Neg+Cert+Past+Hab: níihlʼaangʼahlanggiinii
     níihl+V+Neg+Cert+Fut: níihlʼangäsaaʼahlans
     níihl+V+Neg+Cert+Rel: níihlʼaangʼahlans
     níihl+V+Neg+Ints+Past: níihlʼaangaaʼahlang
     níihl+V+Neg+Cont: níihlʼaangaaʼahlanggaa
     níihl+V+Neg+Ctfact+Pres: níihlʼaangaaʼahlanggang
     níihl+V+Neg+Rflx: níihlʼaangʼahl
     níihl+V+Neg+Fut+Rflx+Interr: níihlʼangäseehl
     níihl+V+Neg+Pl+Impv: níihlʼangʼuu
     níihl+V+Neg+3pl+Imm+Pres: níihlʼangʼwaa
     níihl+V+Neg+3pl+Interr+Simp+Pres: níihlʼangʼwaa
     níihl+V+Neg+3pl+Simp+Pres: níihlʼangʼwaang
     níihl+V+Neg+3pl+Dir+Past: níihlʼangʼwägan
     níihl+V+Neg+3pl+Interr+Past: níihlʼangʼaawaa
     níihl+V+Neg+3pl+Indir+Past: níihlʼangʼaawaan
     níihl+V+Neg+3pl+Rel: níihlʼangʼwaas
     níihl+V+Neg+3pl+Rel+Evid: níihlʼangʼaawaas
     níihl+V+Neg+3pl+NonFact: níihlʼangʼwaa.ang
     níihl+V+Neg+3pl+Past+NonFact: níihlʼangʼaawaa.ang
     níihl+V+Neg+3pl+Dir+Past+Hab: níihlʼangʼwägiinii
     níihl+V+Neg+3pl+Interr+Past+Hab: níihlʼangʼwägaangaa
     níihl+V+Neg+3pl+Indir+Past+Hab: níihlʼangʼwägaangaan
     níihl+V+Neg+3pl+Interr+Fut+Long: níihlʼangʼwaaäsaa
     níihl+V+Neg+3pl+Interr+Fut+Short: níihlʼangʼwaaäs
     níihl+V+Neg+3pl+Simp+Fut: níihlʼangʼwaaäsaang
     níihl+V+Neg+3pl+Imm+Fut: níihlʼangʼwaaäsga
     níihl+V+Neg+3pl+Rel+Fut: níihlʼangʼwaaäsaas
     níihl+V+Neg+3pl+Fut+NonFact: níihlʼangʼwaaäsaa.ang
     níihl+V+Neg+3pl+Interr+Near+Fut: níihlʼwaa.ang k̲asaaʼáng
     níihl+V+Neg+3pl+Near+Fut: níihlʼwaa.ang k̲asaaʼánggang
     níihl+V+Neg+3pl+Interr+VNear+Fut: níihlʼwaa.ang k̲asaasdläʼáng
     níihl+V+Neg+3pl+VNear+Fut: níihlʼwaa.ang k̲asaasdläʼánggang
     níihl+V+Neg+3pl+Bias+Imm+Pres: níihlʼangʼwaaʼuuj
     níihl+V+Neg+3pl+Bias+Simp+Pres: níihlʼangʼwaaʼuujang
     níihl+V+Neg+3pl+Res: níihlʼangʼwaaäsaaʼuujang
     níihl+V+Neg+3pl+Bias+Interr+Pres: níihlʼangʼwaaʼus
     níihl+V+Neg+3pl+Bias+Interr+Past: níihlʼangʼwaaʼujaa
     níihl+V+Neg+3pl+Bias+Interr+Past+Hab: níihlʼangʼwaaʼuujaangaa
     níihl+V+Neg+3pl+Bias+Interr+Fut: níihlʼangʼwaaäsaaʼus
     níihl+V+Neg+3pl+Cert+Pres: níihlʼangʼwaaʼahlanggang
     níihl+V+Neg+3pl+Cert+Past: níihlʼangʼwaaʼahlanggan
     níihl+V+Neg+3pl+Cert+Past+Hab: níihlʼangʼwaaʼahlanggiinii
     níihl+V+Neg+3pl+Cert+Fut: níihlʼangʼwaaäsaaʼahlans
     níihl+V+Neg+3pl+Cert+Rel: níihlʼangʼwaaʼahlans
     níihl+V+Neg+3pl+Ints+Past: níihlʼangʼaawaaʼahlang
     níihl+V+Neg+3pl+Cont: níihlʼangʼaawaaʼahlanggaa
     níihl+V+Neg+3pl+Ctfact+Pres: níihlʼangʼaawaaʼahlanggang
     níihl+V+Neg+3pl+Rflx: níihlʼangʼwaaʼahl
     níihl+V+Neg+3pl+Fut+Rflx+Interr: níihlʼangʼwaaäseehl

